臺灣高等法院刑事判決
111年度上訴字第1479號
上  訴  人  臺灣新竹地方檢察署檢察官
被      告  陳偉  


選任辯護人  姚智瀚律師
上列上訴人因被告違反毒品危害防制條例案件，不服臺灣新竹地
方法院110年度訴字第389號，中華民國111年2月16日第一審判決
（起訴案號：臺灣新竹地方檢察署110年度偵字第4436號），提
起上訴，本院判決如下：
    主  文
原判決關於無罪部分撤銷。
陳偉販賣第三級毒品，未遂，處有期徒刑壹年玖月。扣案毒品咖
啡包玖包（驗餘總淨重參拾壹點伍公克）、IPHONE廠牌行動電話
壹支（含SIM卡壹張）均沒收。
    犯罪事實
一、陳偉知悉4-甲基甲基卡西酮係毒品危害防制條例第2條第2項
    第3款規定之第三級毒品，依法不得販賣，因自己有施用毒
    品咖啡包之習慣，經友人介紹結識同有施用毒品咖啡包習慣
    之藍銘瑜，乃告知藍銘瑜如有毒品咖啡包之需求可與之接洽
    購買。嗣藍銘瑜於民國110年4月6日，先以網路抖音及LINE
    通訊軟體與喬裝購毒者之員警相約交易含4-甲基甲基卡西酮
    之毒品咖啡包後，遂以通訊軟體LINE聯繫繫陳偉，陳偉乃於
    110年4月9日22時30分許，在新竹市○○路000號前，以新臺幣
    （下同）5,950元（每包350元）之代價，販賣含4-甲基甲基
    卡西酮之毒品咖啡包共17包予藍銘瑜，價金部分則約定另以
    轉帳方式支付。藍銘瑜則於同日23時許，在新竹市○○路000
    號（起訴書誤載為41號）前欲與喬裝購毒者之員警交易時，
    當場為警逮捕（藍銘瑜業於110年9月17日死亡，經原審為公
    訴不受理判決確定；陳偉此部分所涉販賣第三級毒品部分業
    經原審判決判處有期徒刑1年10月確定）。藍銘瑜乃當場向
    警方供出其毒品來源為陳偉，並配合警方查緝陳偉，藍銘瑜
    即再以LINE向陳偉表示欲再購入上開含4-甲基甲基卡西酮之
    毒品咖啡包販售，陳偉乃另行起意而基於販賣第三級毒品以
    營利之犯意，與藍銘瑜約定同一地點即上開新竹市○○路000
    號（起訴書誤載為41號）交易，陳偉並於110年4月10日0時2
    4分許，攜帶欲販售予藍銘瑜之含4-甲基甲基卡西酮的毒品
    咖啡包9包前往約定地點，為警當場逮捕而未遂，並扣得含4
    -甲基甲基卡西酮之毒品咖啡包9包(驗前總毛重41.98公克、
    驗前總淨重34.06公克)及陳偉持用與藍銘瑜聯繫所用之行動
    電話1支（含SIM卡1張）。
二、案經桃園市政府警察局桃園分局報告臺灣新竹地方檢察署檢
    察官偵查起訴。
    理  由
壹、審判範圍：
    檢察官起訴認被告陳偉分別涉犯毒品危害防制條例第4條第3
    項販賣第三級毒品罪嫌、同條例第4條第6項、第3項販賣第
    三級毒品未遂罪嫌。原審審理後，就被告所犯販賣第三級毒
    品部分判處有期徒刑1年10月，另就販賣第三級毒品未遂部
    分為無罪之諭知，檢察官就原審所為無罪諭知部分不服提起
    上訴，是關於被告販賣第三級毒品部分因被告、檢察官均未
    上訴而已確定，本院第二審審判範圍，自以檢察官提起上訴
    即被告涉嫌販賣第三級毒品未遂罪嫌部分，合先敘明。
貳、證據能力：
　　按被告以外之人於審判外之言詞或書面陳述，除法律有規定
    者外，不得作為證據；又被告以外之人於審判外之陳述，雖
    不符合同法第159條之1至第159條之4之規定，但經當事人於
    審判程序同意作為證據，法院審酌該言詞陳述或書面陳述作
    成時之情況，認為適當者，亦得為證據。當事人、代理人或
    辯護人於法院調查證據時，知有第159條第1項不得為證據之
    情形，而未於言詞辯論終結前聲明異議者，視為有前項之同
    意，刑事訴訟法第159條第1項及第159條之5分別定有明文。
    查本案言詞辯論終結前，檢察官、被告及辯護人均未就本判
    決所引用之各該被告以外之人於審判外之陳述及所調查之證
    據主張有刑事訴訟法第159條第1項不得為證據之情形（見本
    院卷第80至84頁），本院審酌該證據作成時並無違法及證明
    力明顯過低之瑕疵等情況，認為適當，應有證據能力。至於
    所引其餘非屬供述證據部分，既不適用傳聞法則，亦非公務
    員違背法定程序所取得，依刑事訴訟法第158條之4反面解釋
    ，同具證據能力。
參、得心證之理由： 
一、訊據被告對於上開犯罪事實，於警詢、偵查、原審及本院審
    理時均坦承不諱（見偵卷第18、72頁反面、聲羈卷第32頁、
    原審卷第22至23、115、182、281頁、本院卷第85頁），核
    與證人藍銘瑜此部分證述相符（見偵卷第70頁），並有桃園
    市政府警察局桃園分局武陵派出所搜索扣押筆錄、扣押物品
    目錄表、自願受搜索同意書、現場及被告第一次販賣與藍銘
    瑜之17包毒品咖啡包及本案扣案9包毒品咖啡包照片、被告
    與藍銘瑜之LINE對話紀錄截圖等在卷可稽（見偵卷第26至29
    、41至49、56至58頁），暨扣案行動電話1支、毒品咖啡包9
    包可憑；而扣案毒品咖啡包經鑑定結果，檢出第三級毒品4-
    甲基甲基卡西酮成分，驗前總毛重41.98公克、驗前總淨重3
    4.06公克，取2.56公克鑑定用罄，推估驗前總純質淨重約1.
    36公克，亦有內政部警政署刑事警察局110年5月6日刑鑑字
    第1100045768號鑑定書附卷可佐（見偵卷第55頁），均可佐
    被告前開出於任意性之自白與事實相符，得採為認定事實之
    證據。惟依被告與藍銘瑜一致之供述及搜索扣押筆錄之記載
    ，其等約定交易地點為新竹市○○路000號，檢察官起訴書記
    載為新竹市○○路00號，應屬有誤，爰予更正之。
二、又：
　㈠按誘捕偵查主要分為兩種類型：一為「創造犯意型之誘捕偵
    查」（即陷害教唆），指行為人原無犯罪之意思，純因具有
    司法警察權之偵查人員設計誘陷，以唆使其萌生犯意，待其
    形式上符合著手於犯罪行為之實行時，再予逮捕者而言，因
    司法警察係以引誘或教唆犯罪之不正當手段，使原無犯罪故
    意之人因而萌生犯意而實施犯罪行為，再進而蒐集其犯罪之
    證據而予以逮捕偵辦，縱其目的在於查緝犯罪，但其手段顯
    然違反憲法對於基本人權之保障，且已逾越偵查犯罪之必要
    程度，對於公共利益之維護並無意義，其因此等違反法定程
    序所取得之證據資料，不具有證據能力；另一則為「提供機
    會型之誘捕偵查」（即釣魚偵查），指行為人原已犯罪或具
    有犯罪之意思，具有司法警察權之偵查人員於獲悉後為取得
    證據，僅係提供機會，以設計引誘之方式，佯與之為對合行
    為，使其暴露犯罪事證，待其著手於犯罪行為之實行時，予
    以逮捕、偵辦者而言，倘司法警察於此所採取之誘捕手段與
    比例原則無違，所取得之證據則認有證據能力。查：
　⒈本件係因藍銘瑜與佯裝購毒者之員警約定交易含4-甲基甲基
    卡西酮之毒品咖啡包，而當場查獲藍銘瑜及被告稍早販賣而
    交付予藍銘瑜含4-甲基甲基卡西酮之毒品咖啡包17包，經藍
    銘瑜供出其毒品來源為被告後，由藍銘瑜配合員警調查而再
    度聯繫被告佯稱欲購買4-甲基甲基卡西酮毒品咖啡包，被告
    依約到場後為警當場查獲乙節，為被告所不否認，並經藍銘
    瑜、證人即查獲員警柯俊宇、涂政輝證述在卷（見偵卷第70
    頁、聲羈卷第46頁、原審卷第256至258、260、265至266、2
    69頁），復有前援引被告與藍銘瑜之LINE對話截圖、被告第
    一次販賣予藍銘瑜之17包毒品咖啡包照片可參，且該17包毒
    品咖啡包經鑑定結果亦檢出第三級毒品4-甲基甲基卡西酮成
    分，有內政部警政署刑事警察局110年5月6日刑鑑字第11000
    45746號鑑定書在卷可憑（見偵卷第53頁）。而被告該第一
    次販賣第三級毒品予藍銘瑜之犯行則經原審判處有期徒刑1
    年10月確定，亦如前審判範圍之說明。
　⒉藍銘瑜並證述：認識被告不到1星期時間，朋友介紹認識，說
    有需要毒品咖啡包的話可以跟被告拿，比較便宜，而且離香
    山近。被告純粹就是我毒品上游的關係，我要賣毒品時都會
    先跟他拿貨。我自己有在用毒品咖啡包。我配合警方爆出毒
    品上游，用LINE跟被告說客人還需要毒品咖啡包，被告同意
    ，我說在中正路的原地點等他，被告過了1小時才出來，來
    的時候帶了9包毒品咖啡包等語（見聲羈卷第45頁、偵卷第1
    1頁反面、第12、69至70頁），核與被告所自承：因為我自
    己有在施用毒品咖啡包，我的朋友帶藍銘瑜一起來找我，我
    朋友跟藍銘瑜說如果有需要毒品咖啡包，我可以幫藍銘瑜叫
    ，因為我跟我朋友拿，價錢比較低，我可以賺一點差價，所
    以我跟藍銘瑜有約定，如果他有需要毒品咖啡包，我可以轉
    賣給他；我跟他不熟。我於110年4月9日22時許在新竹市○區
    ○○路000號拿17包給藍銘瑜，因為藍銘瑜所約的購毒者還沒
    到，所以我先離開。之後藍銘瑜在110年4月9日23時14分打
    電話跟我說客人還需要毒品咖啡包，我說我還有，所以我在
    110年4月10日0時24分又回到同一地點，並且打電話跟藍銘
    瑜說我到了。藍銘瑜第一次交易的價金5,950元還沒給我，
    他說等我第二次賣他，他再賣給客人後一次交付給我等情一
    致（見偵卷第17頁反面至第18頁、第72頁反面、聲羈卷第31
    頁、原審卷第22至23、279頁）。是被告與藍銘瑜於本件案
    發前甫認識1星期之時間，並非熟識，且認識之目的即係為
    了藍銘瑜在有毒品需求時可以向被告購買，被告純粹為藍銘
    瑜毒品上游之關係，而其等聯繫見面之目的僅係為毒品咖啡
    包之交易事宜，並無其他；在案發當日，雙方在已經完成17
    包毒品咖啡包之第一次交易後，被告係因再度接獲藍銘瑜電
    話聯繫隨即應允之，而為第二次販賣毒品咖啡包予藍銘瑜始
    前往雙方約定之交易地點欲與藍銘瑜見面交易等節，應可認
    定。　　　
　⒊藍銘瑜雖證以：當時還沒有說要幾包、多少錢，在還沒有跟
    警察交易前，被告有給我帳號，叫我交易之後用無卡存款存
    進去轉給他，我後來又跟被告說需要他送毒品咖啡包來時，
    被告叫我先把收到的錢轉給他，我跟他說等他送來當面給他
    等語（見偵卷第69頁及反面），而被告則供述：藍銘瑜後來
    又聯絡我說需要更多咖啡包，當時沒說要幾包，我也沒說我
    剩下幾包，我只說我還有。（第一次交易時）我本來要跟藍
    銘瑜一起等買毒的人，因為是網路上的，不認識，我怕他被
    搶，而且我跟藍銘瑜不熟，也想說他可能騙我，想說等看看
    有沒有買家，他上次也欠我錢沒有給我，這次也沒有先給我
    錢。（問：第二次準備販賣給藍銘瑜幾包毒品咖啡包？）就
    是警方從我機車車廂發現的9包，販賣、獲利方式就跟第一
    次一樣。藍銘瑜第二次沒有說要幾包，我就把身上的帶過去
    。我1包毒品咖啡包進價為300元，賣藍銘瑜1包350元，1包
    可獲利50元；至於藍銘瑜的客人是誰、交易細節，我沒有涉
    入，我不是跟他一起賣等情（見偵卷第18頁及反面、第72頁
    反面、聲羈卷第31、32頁、原審卷第22頁），佐以前引之被
    告與藍銘瑜LINE對話紀錄（偵卷第56頁反面），被告稱「給
    你35是用現金」一情，可知被告與藍銘瑜間原本即有共識，
    即被告以1包350元之現金價販賣毒品咖啡包予藍銘瑜，而本
    案之第二次交易雖尚未談好藍銘瑜欲購買之數量，然基於原
    本雙方已有每包單價之共識，被告則係預備以其當時身上現
    有之毒品咖啡包數量販賣予藍銘瑜，亦足以認定。
　⒋次由被告上開⒊所述及其與藍銘瑜之LINE對話紀錄，其購入毒
    品咖啡包之成本為每包300元，卻以每包350元之價格販賣予
    藍銘瑜，則其主觀上有營利之意圖亦甚明。
　⒌因此，以被告與藍銘瑜認識之目的、彼此之關係以觀，被告
    主觀上本存有販賣毒品咖啡包以營利之意，藉由與藍銘瑜之
    結識而提供其購買毒品之管道，對被告而言即係對藍銘瑜販
    賣毒品以開拓自己賺取差價之機會，且雙方對於每包毒品咖
    啡包之單價亦已有共識，至被告販賣之交易細節包括時間、
    地點則是在藍銘瑜電話聯繫時予以特定，數量則係以被告身
    上存有之出售；本案藍銘瑜第二次聯繫被告欲購買毒品咖啡
    包即亦在被告原有預想與藍銘瑜之往來範圍內。從而可以認
    定，被告本來就有販賣第三級毒品之意思，僅係員警在逮捕
    藍銘瑜後方知悉此事，乃藉由藍銘瑜再次提供機會佯裝要向
    被告購買，使其攜帶毒品咖啡包到場，而逮捕之，此應為員
    警偵查犯罪技巧之運用，並未逾越偵查犯罪之必要程度，亦
    無違反憲法對基本人權之保障，且對公共利益之維護有其必
    要性，而非警方設計誘陷，方唆使被告萌生犯意，自非陷害
    教唆。辯護人循原審無罪諭知之理由，為被告為法律上之辯
    護認本案係屬陷害教唆一詞，即難採信。
　㈡又被告前於110年4月9日22時30分許，販賣並已交付含4-甲基
    甲基卡西酮毒品咖啡包17包予藍銘瑜之後，即先行離去，縱
    該次交易之價金5,950元尚未支付，亦不影響被告該次販賣
    第三級毒品既遂之認定。且如上開㈠之⒊所述，被告對於藍銘
    瑜的客戶、交易細節均未涉入，藍銘瑜之販賣行為與其無涉
    ，並非與之共同販賣，而此次犯行復係藍銘瑜向被告購得上
    開17包毒品咖啡包，欲販售與佯裝購毒者之員警而為警逮捕
    之後始另行聯繫而與被告約定交易之他次行為，時間、交易
    內容明顯可分，自難謂被告此次犯行與前次販賣17包毒品咖
    啡包部分為接續犯之一罪關係，亦併予說明。　
三、綜上所述，本件事證明確，被告犯行已堪認定，應依法論科
    。
肆、論罪及撤銷改判之說明：
一、論罪：
  ㈠按4-甲基甲基卡西酮係屬毒品危害防制條例第2條第2項第3款
    所規定之第三級毒品。又本件係因被告本已有販賣毒品咖啡
    包予藍銘瑜之意，嗣藍銘瑜為配合員警調查而與被告聯繫交
    易時間、地點而佯裝欲購買，實際上並無購買毒品之真意，
    被告既已有販賣之意，並依約攜帶毒品咖啡包到場，顯已著
    手販賣之構成要件之實行，被告當場為警查獲而未完成交易
    ，為未遂。是核被告所為，係犯毒品危害防制條例第4條第6
    項、第3項之販賣第三級毒品未遂罪。被告所攜帶到場欲販
    賣之毒品咖啡包9包經鑑定推估驗前總純質淨重約1.36公克
    ，有上開鑑定報告可參，並未逾毒品危害防制條例第11條第
    5項之規定，而無其適用，無另論述販賣第三級毒品前持有
    該毒品之低度行為應為販賣之高度行為所吸收，而不另論罪
    等，亦附此說明。
　㈡被告前因酒後駕車之公共危險案件，經臺灣新竹地方法院以1
    08年度竹交簡字第184號、108年度竹交簡字第823號判決分
    別判處有期徒刑2月、2月確定，並經同法院以109年度聲字
    第53號裁定定應執行刑為有期徒刑3月確定，於109年3月24
    日易科罰金執行完畢等情，有本院被告前案紀錄表附卷可憑
    ，其於有期徒刑執行完畢5年以內故意再犯本案有期徒刑以
    上之罪，為累犯，然檢察官就被告雖構成累犯，惟是否有依
    刑法第47條規定加重其刑之必要，僅於起訴書略載：請參照
    司法院釋字第775號解釋意旨審酌是否加重其刑等語，而於
    提起本案上訴時亦未為主張，參酌最高法院110年度台上字
    第5660號判決要旨，本院認檢察官並未就被告構成累犯是否
    應加重其刑之事項有所主張及指出證明之方法，爰不依刑法
    第47條第1項規定加重其刑，惟仍得以之作為後述量刑審酌
    之因素。
　㈢被告雖已著手販賣第三級毒品行為之實行，惟並未完成交易
    ，其犯罪尚屬未遂，爰依刑法第25條第2項規定，按既遂犯
    之刑減輕其刑。
  ㈣毒品危害防制條例第17條第2項：
　　被告就其本案販賣第三級毒品未遂之犯行於警詢、偵查、原
    審及本院審理中均已自白犯行，應依毒品危害防制條例第17
    條第2項規定遞減輕其刑。
　㈤本案並無毒品危害防制條例第17條第1項之適用：　
　　被告雖於偵查中供稱其毒品上游為「蔡舜洋」，然經員警蒐
    證後，尚無法查得其年籍資料或任何犯罪事證等情，有桃園
    市政府警察局桃園分局110年10月11日桃警分刑字第1100058
    423號函所附職務報告、本院111年5月5日公務電話查詢紀錄
    表在卷可查（見原審卷第149至151頁、本院卷第61頁），是
    本案即無因被告之供述而查獲其他正犯或共犯之情形，無從
    適用毒品危害防制條例第17條第1項之規定。
　㈥本案並無刑法第59條酌減其刑之適用：　
    按刑法第59條之酌量減輕其刑，必於犯罪情狀顯可憫恕，亦
    即其犯罪另有特殊之原因與環境，在客觀上足以引起一般同
    情，且於法律上已別無其他應減輕或得減輕其刑之事由，而
    認為即予宣告法定最低度刑期，猶嫌過重者，始有其適用。
    且刑法第59條所規定之酌量減輕其刑，係裁判上之減輕，必
    以犯罪之情狀可憫恕，認為宣告法定最低度之刑猶嫌過重，
    始有其適用。如別有法定減輕之事由，應先依法定減輕事由
    減輕其刑後，猶嫌過重時，始得為之。而毒品除戕害施用者
    之身心健康外，並造成整體國力之實質衰減，復因毒品施用
    者為取得購買毒品所需之金錢，亦衍生家庭、社會治安問題
    ，因之政府近年來為革除毒品之危害，除於相關法令訂定防
    制及處罰之規定外，並積極查緝毒品案件，復在各大媒體廣
    泛宣導反毒，是益徵販賣毒品對社會風氣及治安危害重大。
    被告正值青壯之時，且為智識正常，有社會歷練經驗之人，
    對此應知之甚詳，且由被告與藍銘瑜之關係，亦非同儕友人
    之間的互通有無、偶一為之，其明知藍銘瑜購買毒品另行販
    售，而仍與之交易販賣，更助長毒品之氾濫。而辯護人為被
    告辯稱其無販賣毒品之前科紀錄、人生閱歷未豐，思慮淺薄
    ，販賣對象僅1人，係屬小額交易，藍銘瑜亦未支付第一次
    交易之價金，被告尚未獲得任何收益等情，其中未收受價金
    部分係關於第一次販賣第三級毒品犯罪之情節，與本案無關
    ，而被告所犯販賣第三級毒品未遂罪，其法定刑為7年以上
    有期徒刑，經依刑法第25條第2項、毒品危害防制條例第17
    條第2項等規定遞減輕其刑後，處斷刑為有期徒刑1年9月，
    其刑度相較原本之法定刑，已減輕甚多；經審酌以上辯護人
    所指情節，本院仍認被告此部分犯罪所犯情狀，並無情堪憫
    恕，或縱處以法定最低度刑，猶嫌過重之情形。至被告另犯
    販賣第三級毒品罪經原審判決確定部分，雖經原審適用刑法
    第59條酌減其刑，然該案件情節與本案並非相同，所適用之
    減刑規定亦有別，自不能比附援引。因此辯護人為被告請求
    依刑法第59條規定酌減其刑，亦非可採。
二、上訴之判斷：
　　原判決未詳予勾稽，逕以被告非以販賣毒品為業、第二次本
    案交易之前去其他地點的「送貨」行為應係其為受僱公司發
    送楊桃汁物品等貨物，與販賣毒品無關，認被告原無再次販
    賣毒品咖啡包予藍銘瑜之意，本案販賣第三級毒品未遂之犯
    意係員警挑唆，以不正當手段入被告於罪，員警因此所取得
    被告自白、證人證述、對話紀錄及扣案毒品咖啡包均無證據
    能力等，並未綜合判斷被告與藍銘瑜之間相識未久，結識之
    目的即係為販賣毒品，其等之間往來只存有販賣毒品之上、
    下游關係，因此被告本來就存有販賣毒品咖啡包以營利之意
    ，此與被告是否以販賣毒品為業、是否有其他職業均無關係
    ，因此遽為被告無罪之諭知，容有未洽。檢察官上訴指摘原
    判決不當，為有理由，自應由本院就此部分撤銷改判。
三、科刑審酌事項：　
　　爰以行為人之責任為基礎，審酌被告有如前述2次因酒後駕
    車之公共危險案件經判處罪刑及執行完畢之前案紀錄，有本
    院被告前案紀錄表可憑，難認素行端正，其販賣毒品給他人
    乃毒害之源頭，其源不斷，流毒他人，非僅生命、身體受其
    侵害，造成人民生命健康受損之成癮性及危險性，而染上毒
    癮者為索得吸毒之資，甚至甘冒財產犯罪之風險，造成社會
    治安嚴重敗壞，影響所及，非僅他人之生命、身體將可能遭
    受侵害，社會、國家法益亦不能倖免，當非個人生命、身體
    法益所可比擬；惟念及被告犯罪後始終坦承犯行，知所悔改
    ，態度尚可，幸因為警查獲而未將毒品售出流入市面，販賣
    毒品之對象只有藍銘瑜，預計販賣之數量非鉅，兼衡被告自
    陳高中畢業之智識程度、未婚、與家人同住，在飲料店兼職
    ，經濟狀況小康等一切情狀（見原審卷第281頁），量處如
    主文第二項所示之刑。
四、沒收：
  ㈠扣案毒品咖啡包9包，經鑑定結果，檢出第三級毒品4-甲基甲
    基卡西酮成分，驗前總毛重41.98公克、驗前總淨重34.06公
    克，取2.56公克鑑定用罄，業如前說明，係屬違禁物，驗餘
    淨重為31.5公克，應依刑法第38條第1項規定宣告沒收。至
    檢驗取樣部分，則因已用罄滅失，自無庸再為沒收之諭知。
  ㈡扣案之IPHONE廠牌行動電話（含SIM卡1張）1支，係被告所有
    供其聯絡販賣毒品所用之物，應依毒品危害防制條例第19條
    第1項規定，不問屬於犯罪行為人與否，併予宣告沒收。 
據上論斷，應依刑事訴訟法第369條第1項前段、第364條、第299
條第1項前段，判決如主文。　　
本案經臺灣新竹地方檢察署檢察官陳榮林提起公訴，同署檢察官
邱宇謙提起上訴，臺灣高等檢察署檢察官沈念祖到庭執行職務。
中　　華　　民　　國　　111 　年　　5 　　月　　24　　日
                  刑事第十四庭  審判長法　官  黃斯偉　
                                      法　官  郭豫珍
                                      法　官  黎惠萍
以上正本證明與原本無異。
如不服本判決，應於收受送達後20日內向本院提出上訴書狀，其
未敘述上訴之理由者並得於提起上訴後20日內向本院補提理由書
（均須按他造當事人之人數附繕本）「切勿逕送上級法院」。
                                      書記官  楊筑鈞
中　　華　　民　　國　　111 　年　　5 　　月　　24　　日
附錄：本案論罪科刑法條全文
毒品危害防制條例第4條
製造、運輸、販賣第一級毒品者，處死刑或無期徒刑；處無期徒
刑者，得併科新臺幣三千萬元以下罰金。
製造、運輸、販賣第二級毒品者，處無期徒刑或十年以上有期徒
刑，得併科新臺幣一千五百萬元以下罰金。
製造、運輸、販賣第三級毒品者，處七年以上有期徒刑，得併科
新臺幣一千萬元以下罰金。
製造、運輸、販賣第四級毒品者，處五年以上十二年以下有期徒
刑，得併科新臺幣五百萬元以下罰金。
製造、運輸、販賣專供製造或施用毒品之器具者，處一年以上七
年以下有期徒刑，得併科新臺幣一百五十萬元以下罰金。
前五項之未遂犯罰之。